【裁判字號】    98,易緝,176
【裁判日期】    980921
【裁判案由】    詐欺
【裁判全文】
臺灣臺北地方法院刑事判決             98年度易緝字第176號
公  訴  人  臺灣臺北地方法院檢察署檢察官
被      告  甲○○
上列被告因詐欺案件，經檢察官提起公訴（95年度偵字第27056
號、96年度偵字第1644號、96年度偵字第11958 號），被告於準
備程序中就被訴事實為有罪之陳述，經合議庭裁定改用簡式審判
程序，本院判決如下：
    主  文
甲○○共同犯如附表一所示之罪，其宣告刑及各減得之刑，各如
附表一所示，各罪應沒收之物，均如附表一所示。應執行有期徒
刑壹年。扣案如附表二所示之物均沒收。
    事  實
一、甲○○（原名王漢龍）係址設臺北市○○區○○街9 號「御
    貴人國際有限公司」（下稱御貴人公司）之負責人，其與倪
    嘉慧、邱朝章、陳儀庭（上開3 人業經本院另為第一審判決
    ）、1 名不詳姓名年籍化名「正行老師」年約50歲之男子等
    人，自民國95年某時起，共同意圖為自己不法之所有，基於
    詐欺取財之犯意聯絡，組成詐騙集團，嗣後王婌恩（另經本
    院為簡易判決處刑）於95年10月1 日加入上開詐騙集團。該
    集團之運作方式係由甲○○、邱朝章合夥出資，並由甲○○
    向電視台租用時段開設命理節目「開運寶鑑」，由陳儀庭（
    化名陳彥文老師）在電視台講授風水、八字、運勢、命盤等
    事項，並留下服務電話供民眾詢問，又渠等在臺北市○○區
    ○○街9 號開設服務處，本由邱朝章負責管理帳目，嗣由倪
    嘉慧接手管理該項業務，且由倪嘉慧、王婌恩兩人負責接聽
    電話、向打電話詢問之民眾寄送渠等所購買之命書、接待親
    自至上開服務處詢問之民眾，而民眾於收到上開購買之命書
    後，因看不懂命書所載之內容，即會自行撥打電話至上開服
    務處詢問，或由倪嘉慧、王婌恩等人直接撥打電話給民眾，
    此時在電話對談中，倪嘉慧、王婌恩等人便鼓吹民眾親自至
    服務處面談，並由命理老師為其解說並化解。當被害之民眾
    到上開服務處後，即由自稱「王老師」之甲○○或化名「陳
    彥文老師」之陳儀庭或上開不詳姓名年籍化名「正行老師」
    之成年男子，於附表一所示之時間，分別出面向如附表一所
    示之被害人佯稱其命運多舛，會有大劫難云云，並鼓吹被害
    人購買僧衣、佛珠或金紙改運，誆稱只要捐贈僧衣給出家人
    ，由該出家人穿著該僧衣唸經即能幫人消災、改運云云，有
    時「正行老師」及甲○○更會向上開被害人施用斬雞頭後，
    以法術使雞復活，或以香灰在被害人之衣服上呈現半身人形
    ，詐稱此即係附身之冤魂等詐術，詐騙如附表一所示之被害
    人，使其誤信渠等所言及所為屬實，致陷於錯誤，因而給付
    如附表一所示之金錢，本欲購買僧衣、佛珠等物，惟甲○○
    等人為使受害人誤信自身確實有購買僧衣、佛珠或金紙等物
    ，即在上揭服務處內，一再以箱子裝若干僧衣、佛珠或金紙
    欺瞞被害人，惟實際上並未幫被害人購買該等物品，僅係於
    不同時間重複讓被害人觀看同一箱子內所擺設之僧衣等物，
    分別以如附表一所示之手法欺騙上開受害人，詐取如附表一
    所示之金錢。嗣經被害人報警處理後，由警方依法監聽，始
    知悉上情，並於95年11月23日經警持本院搜索票在上址查獲
    ，且扣得供本件犯罪所用如附表二所示之物品。
二、案經戊○○、丙○○、丁○○、庚○○、辛○○、己○○、
    乙○○、子○○○、癸○○、壬○○訴由花蓮縣警察局及內
    政部警政署刑事警察局移送臺灣臺北地方法院檢察署檢察官
    偵查起訴，經本院訊問被告王婌恩後，被告於準備程序中就
    被訴事實為有罪之陳述，經合議庭裁定改用簡式審判程序。
    理  由
一、上開犯罪事實，業據被告甲○○於本院準備程序中坦承不諱
    （見本院97年度易字緝第176 號卷，下稱本院易緝卷第122
    頁），核與證人即被害人戊○○（見本院97年度易字第3277
    號卷，下稱本院易卷第88頁至第89頁）、庚○○（見本院易
    卷第89頁至第90頁）、辛○○（見本院易卷第90頁反面至91
    頁反面）、己○○（見本院易卷第91頁反面至第92頁）、周
    立佑（見本院易卷第118 頁）、吳璁岳（原名乙○○，見本
    院易卷第119 頁）、子○○○（見本院易卷第119 反面至第
    120 正面）、陳樹藤（見本院易卷第120 頁反面至第121 頁
    正面）、癸○○（見本院易卷第121 頁）、丁○○（見本院
    易卷第140 頁反面至第142 頁）、壬○○（見本院易卷第14
    2 頁至第143 頁）等人於本院到庭結證所稱被害情節相符，
    並有告訴人周立佑之現場約見表1 份（見臺灣臺北地方法院
    檢察署96年度偵字第1644號卷（二），下稱偵卷（二）第14
    9 頁至第151 頁）、告訴人丁○○之命書影本1 份、郵局存
    摺交易明細、宅急便收據（見偵卷（二）第158 頁至第16 3
    頁、第165 頁、第18頁）、告訴人庚○○之匯款單、現場約
    見表（見偵卷（二）第182 頁、第185 頁）、告訴人辛○○
    之現場約見表（見偵卷（二）第192 頁至第193 頁）、告訴
    人己○○之命書影本、現場約見表（見偵卷（二）第199 頁
    至第204 頁、第206 頁）、告訴人乙○○之命書影本、現場
    約見表、宅急便收據（見偵卷（二）第213 頁至第218 頁、
    第220 頁、第21 1頁）、告訴人子○○○之命書影本、現場
    約見表、宅急便收據（見偵卷（二）第228 頁至第229 頁、
    第232 頁、第22 7頁），告訴人楊謹樺之命書影本、現場約
    見表（見偵卷（二）第249 頁至第254 頁、第255 頁至第25
    6 頁）、告訴人壬○○之現場約見表（見偵卷（二）第263
    頁）、告訴人陳樹藤之匯款單（見偵卷（二）第344 頁）、
    現金帳表（見臺灣臺北地方法院檢察署96年度偵字第1644號
    卷（四），下稱偵卷（四）第23頁至第36頁）、監聽譯文（
    見臺灣臺北地方法院檢察署96年度偵字第1644號卷（六），
    下稱偵卷（六）第463 頁、第468 頁、第495 頁、第472 頁
    至第473 頁、第478 頁、第480 頁至第482 頁、第500 頁、
    第505 頁至第50 7頁；花蓮縣警察局刑案偵查卷宗（A） 第
    66頁至第67頁），及扣案如附表二所示之物等件在卷可稽，
    是被告甲○○前揭任意性自白有上開證據足資佐證，堪認與
    事實相符，應予採信。綜上，本案事證明確，被告甲○○犯
    行洵堪認定，應予依法論罪科刑。
二、按二人以上共同實行犯罪之行為者，皆為正犯，刑法第28條
    定有明文。而共同正犯，係共同實施犯罪行為之人，在共同
    意思範圍內，各自分擔犯罪行為之一部，相互利用他人之行
    為，以達其犯罪之目的，其成立不以全體均參與實施犯罪構
    成要件之行為為要件；參與犯罪構成要件之行為者，固為共
    同正犯；以自己共同犯罪之意思，參與犯罪構成要件以外之
    行為，或以自己共同犯罪之意思，事前同謀，而由其中一部
    分人實行犯罪之行為者，亦均應認為共同正犯，使之對於全
    部行為所發生之結果，負其責任（最高法院92年度台上字第
    2824號判決意旨可資參照）。經查，被告甲○○係御貴人公
    司之負責人，而上開詐欺集團係由身為首腦之被告甲○○及
    同案被告陳儀庭、「正行老師」出面向如附表一所示之被害
    人施用詐術，且由同案被告倪嘉慧、邱朝章自始及同案被告
    王婌恩於95年10月起，基於自己共同犯罪之意思，分工進行
    部分之詐欺取財犯行，上開被告均應認為係共同正犯，因而
    被告甲○○及同案被告倪嘉慧、邱朝章、陳儀庭與「正行老
    師」對於上開如附表一所示詐欺取財之全部行為所發生之結
    果，且同案被告王婌恩另與同案被告倪嘉慧、邱朝章、陳儀
    庭及被告甲○○、「正行老師」等人，就如附表一編號1 、
    2 、5 、7 、8 、9 所示詐欺取財之全部行為所發生之結果
    ，當均須負責。
三、核被告甲○○所為，係犯刑法第339 條第1 項之詐欺取財罪
    。被告甲○○與同案被告倪嘉慧、邱朝章、陳儀庭、「正行
    老師」等人，就如附表一編號3 、4 、6 、10、11號所示之
    犯行，具有犯意聯絡與行為分擔，為共同正犯，且被告甲○○與同案被告倪嘉慧、邱朝章、陳儀庭、王婌恩、「正行老
    師」等人，就如附表一編號1 、2 、5 、7 、8 、9 號所示
    之犯行，亦具有犯意聯絡與行為分擔，仍為共同正犯。另被
    告甲○○所犯如附表一所示各罪，犯意各別，侵害財產法益
    互異，應予分論併罰。爰審酌被告甲○○不思循合法正當途
    徑獲得財富，竟以本件詐欺集團首領之身分，成立御貴人公
    司，並自行擔任負責人，與同案被告邱朝章、倪嘉慧、陳儀
    庭、王婌恩及「正行老師」等人共同向如附表一所示之被害
    人施用詐術，在電視台租用時段開設命理節目，以媒體強大
    之傳播力量，利用敬畏鬼神、趨吉避凶之人性弱點等犯罪手
    段，致使如附表一所示之被害人陷於錯誤後，分別交付如附
    表一所示之遭詐騙金額，是其守法意識極為薄弱，行為實有
    不當，破會社會治安程度甚鉅，暨因被告甲○○係於經本院
    通緝後始到案，顯有以逃匿之方式，迴避審判及應負刑責之
    事實，嗣雖到案後已坦承犯行，但至今未賠償任何被害人所
    受之損失，故被告甲○○之犯後態度難稱良好等一切情狀，
    爰量處如主文所示之刑，並定其應執行刑。
四、再按犯罪在中華民國96年4 月24日以前者，除本條例另有規
    定外，有期徒刑、拘役或罰金，減其刑期或金額2 分之1 ，
    中華民國九十六年罪犯減刑條例第2 條第1 項第3 款定有明
    文。經查，本件被告甲○○上開犯罪時間，均係於96年4 月
    24日之前，且被告係於96年7 月16日中華民國九十六年罪犯
    減刑條例施行後之98年8 月18日方經本院發布通緝，並於98
    年9 月7 日即遭緝獲，是與中華民國九十六年罪犯減刑條例
    第5 條所明定不得減刑之情形不同，茲依同條例第2 條第1
    項第3 款規定，減其刑期2 分之1 。此外，扣案如附表二編
    號甲、乙所示之物則分別係被告甲○○、同案被告倪嘉慧所
    有供犯本罪之物，業據被告供承在卷，是應依刑法第38條第
    1 項第2 款之規定諭知沒收，併此敘明。
五、據上論斷，應依刑事訴訟法第273 條之1 第1 項、第284 條
    之1 、第299 條第1 項，刑法第28條、第339 條第1 項、第
    51條第5 款、第38條第1 項第2 款，刑法施行法第1 條之1
    ，中華民國九十六年罪犯減刑條例第2 條第1 項第3 款、第
    7 條，判決如主文。
本案經檢察官楊婉鈺到庭執行職務。
中    華    民    國    98    年    9     月    21    日
                  刑事第十七庭法  官  葉力旗
以上正本證明與原本無異。
如不服本判決應於收受送達後10日內向本院提出上訴書狀，並應
敘述具體理由；其未敘述上訴理由者，應於上訴期間屆滿後20日
內向本院補提理由書（均須按他造當事人之人數附繕）「切勿逕
送上級法院」。
                              書記官  林碧華
中    華    民    國    98    年    9     月    21    日
附錄本案論罪法條：
中華民國刑法第339條第1項
意圖為自己或第三人不法之所有，以詐術使人將本人或第三人之
物交付者，處5 年以下有期徒刑、拘役或科或併科1 千元以下罰
金。
附表一：
  ┌──┬────┬─────┬──────────┬──────┤
  │編號│被害人  │詐欺時間  │詐欺方式            │被害人遭詐騙│
  │    │        │          │                    │金額（新台幣│
  │    │        │          │                    │）          │
  │    │        │          │                    ├──────┤
  │    │        │          │                    │被告就此部分│
  │    │        │          │                    │遭宣告之刑  │
  ├──┼────┼─────┼──────────┼──────┤
  │ 1  │戊○○  │95年10月間│由「正行老師」在天津│7萬9,000元  │
  │    │        │          │街9號，向戊○○表示 │            │
  │    │        │          │兒子前世冤親債主纏身├──────┤
  │    │        │          │，若不處理活不過這個│甲○○共同意│
  │    │        │          │月等語，並施用在衣服│圖為自己不法│
  │    │        │          │上現人頭之詐術，向林│之所有，以詐│
  │    │        │          │素貴表示該人頭就是冤│術使人將本人│
  │    │        │          │親債主，需要即時處理│之物交付，處│
  │    │        │          │，必須購買僧衣、蓮花│有期徒刑肆月│
  │    │        │          │及金紙化解。        │，減為有期徒│
  │    │        │          │                    │刑貳月。扣案│
  │    │        │          │                    │如附表二所示│
  │    │        │          │                    │之物沒收。  │
  │    │        │          │                    │            │
  ├──┼────┼─────┼──────────┼──────┤
  │ 2  │丙○○  │95年10月間│陳儀庭向丙○○表示運│1萬7,000元  │
  │    │        │          │勢流年不好，可以幫其├──────┤
  │    │        │          │處理，但需購買僧衣，│甲○○共同意│
  │    │        │          │遂以6,000 元購買命書│圖為自己不法│
  │    │        │          │，另交付11,000元與陳│之所有，以詐│
  │    │        │          │儀庭。              │術使人將本人│
  │    │        │          │                    │之物交付，處│
  │    │        │          │                    │有期徒刑肆月│
  │    │        │          │                    │，減為有期徒│
  │    │        │          │                    │刑貳月。扣案│
  │    │        │          │                    │如附表二所示│
  │    │        │          │                    │之物沒收。  │
  │    │        │          │                    │            │
  ├──┼────┼─────┼──────────┼──────┤
  │ 3  │丁○○  │95年9月間 │甲○○向丁○○表示有│15萬1,200元 │
  │    │        │          │嬰靈欲向其要功德，需├──────┤
  │    │        │          │購買108件僧衣，並使 │甲○○共同意│
  │    │        │          │用殺雞使雞復活之詐術│圖為自己不法│
  │    │        │          │，要丁○○購買36件僧│之所有，以詐│
  │    │        │          │衣，共需購買144件僧 │術使人將本人│
  │    │        │          │衣，陳儀庭並向丁○○│之物交付，處│
  │    │        │          │表示，需付3萬元，即 │有期徒刑陸月│
  │    │        │          │可改全家家運。      │，減為有期徒│
  │    │        │          │                    │刑月。扣案│
  │    │        │          │                    │如附表二所示│
  │    │        │          │                    │之物沒收。  │
  │    │        │          │                    │            │
  ├──┼────┼─────┼──────────┼──────┤
  │ 4  │庚○○  │95年8月間 │甲○○向庚○○表示婚│22萬4,900元 │
  │    │        │          │姻問題很嚴重，需要購├──────┤
  │    │        │          │買僧衣108件及佛珠108│甲○○共同意│
  │    │        │          │條，並施用殺雞復活之│圖為自己不法│
  │    │        │          │詐術，致庚○○誤信為│之所有，以詐│
  │    │        │          │真，而以支票及現金給│術使人將本人│
  │    │        │          │付共22萬4,900 元。  │之物交付，處│
  │    │        │          │                    │有期徒刑捌月│
  │    │        │          │                    │，減為有期徒│
  │    │        │          │                    │刑肆月。扣案│
  │    │        │          │                    │如附表二所示│
  │    │        │          │                    │之物沒收。  │
  │    │        │          │                    │            │
  ├──┼────┼─────┼──────────┼──────┤
  │ 5  │辛○○  │95年10月間│先由服務處接聽電話之│1萬7,000元  │
  │    │        │          │員工向辛○○表示八字├──────┤
  │    │        │          │有財沒庫，錢財守不住│甲○○共同意│
  │    │        │          │，要其購買命書，隨後│圖為自己不法│
  │    │        │          │陳儀庭撥打電話給黃莉│之所有，以詐│
  │    │        │          │芸，要其至服務處，表│術使人將本人│
  │    │        │          │示辛○○犯小人，若要│之物交付，處│
  │    │        │          │改運需購買12件僧衣。│有期徒刑肆月│
  │    │        │          │                    │，減為有期徒│
  │    │        │          │                    │刑貳月。扣案│
  │    │        │          │                    │如附表二所示│
  │    │        │          │                    │之物沒收。  │
  │    │        │          │                    │            │
  ├──┼────┼─────┼──────────┼──────┤
  │ 6  │己○○  │95年7月間 │「正行老師」向己○○│60萬元      │
  │    │        │          │表示其先生會發生意外├──────┤
  │    │        │          │，並使用香灰在衣服上│甲○○共同意│
  │    │        │          │現人形之詐術，向高陳│圖為自己不法│
  │    │        │          │花表示人形就是陰魂，│之所有，以詐│
  │    │        │          │一定要祭改，必須購買│術使人將本人│
  │    │        │          │僧衣200 件。        │之物交付，處│
  │    │        │          │                    │有期徒刑壹年│
  │    │        │          │                    │貳月，減為有│
  │    │        │          │                    │期徒刑柒月。│
  │    │        │          │                    │扣案如附表二│
  │    │        │          │                    │所示之物沒收│
  │    │        │          │                    │。          │
  ├──┼────┼─────┼──────────┼──────┤
  │ 7  │乙○○（│95年11月間│陳儀庭向乙○○表示可│1萬5,000元  │
  │    │現更名為│          │以幫其改運，要5,600 ├──────┤
  │    │吳璁岳）│          │元補財庫要1,900元， │甲○○共同意│
  │    │        │          │女兒文昌及身體補運要│圖為自己不法│
  │    │        │          │6,500 元，共1 萬5,00│之所有，以詐│
  │    │        │          │0 元。              │術使人將本人│
  │    │        │          │                    │之物交付，處│
  │    │        │          │                    │有期徒刑肆月│
  │    │        │          │                    │，減為有期徒│
  │    │        │          │                    │刑貳月。扣案│
  │    │        │          │                    │如附表二所示│
  │    │        │          │                    │之物沒收。  │
  │    │        │          │                    │            │
  ├──┼────┼─────┼──────────┼──────┤
  │ 8  │子○○○│95年10月間│陳儀庭向子○○○表示│11萬元      │
  │    │        │          │最近會開刀，需補財庫├──────┤
  │    │        │          │，批流年命理2本命書 │甲○○共同意│
  │    │        │          │要1萬元，收到命書後 │圖為自己不法│
  │    │        │          │至服務處不需再收錢，│之所有，以詐│
  │    │        │          │子○○○至服務處，陳│術使人將本人│
  │    │        │          │儀庭向其表示有業帳要│之物交付，處│
  │    │        │          │超渡，需購買僧衣、佛│有期徒刑陸月│
  │    │        │          │珠、紙錢及蓮花等。  │，減為有期徒│
  │    │        │          │                    │刑月。扣案│
  │    │        │          │                    │如附表二所示│
  │    │        │          │                    │之物沒收。  │
  │    │        │          │                    │            │
  ├──┼────┼─────┼──────────┼──────┤
  │ 9  │癸○○  │95年10月中│陳儀庭向癸○○表示要│約4萬6,200元│
  │    │        │旬        │聽解運需至服務處，嗣│            │
  │    │        │          │由「正行老師」幫其解├──────┤
  │    │        │          │說，「正行老師」表示│甲○○共同意│
  │    │        │          │有陰魂附身，並以膠水│圖為自己不法│
  │    │        │          │畫一人形在金紙上，使│之所有，以詐│
  │    │        │          │癸○○誤以為有陰魂附│術使人將本人│
  │    │        │          │身，而信以為真，購買│之物交付，處│
  │    │        │          │蓮花、僧衣、金紙及念│有期徒刑肆月│
  │    │        │          │經。                │，減為有期徒│
  │    │        │          │                    │刑貳月。扣案│
  │    │        │          │                    │如附表二所示│
  │    │        │          │                    │之物沒收。  │
  │    │        │          │                    │            │
  ├──┼────┼─────┼──────────┼──────┤
  │ 10 │壬○○  │95年9月間 │在天津街9號服務處， │3萬元       │
  │    │        │          │「正行老師」向壬○○├──────┤
  │    │        │          │表示祖先的因魂是亡神│甲○○共同意│
  │    │        │          │，必須師法及購買僧衣│圖為自己不法│
  │    │        │          │使其歸位及消災解厄。│之所有，以詐│
  │    │        │          │                    │術使人將本人│
  │    │        │          │                    │之物交付，處│
  │    │        │          │                    │有期徒刑肆月│
  │    │        │          │                    │，減為有期徒│
  │    │        │          │                    │刑貳月。扣案│
  │    │        │          │                    │如附表二所示│
  │    │        │          │                    │之物沒收。  │
  │    │        │          │                    │            │
  ├──┼────┼─────┼──────────┼──────┤
  │ 11 │陳樹藤  │95年8月間 │陳儀庭向陳樹藤表示其│10萬8,000元 │
  │    │        │          │女兒前世是產婆有殺生├──────┤
  │    │        │          │，前世因果業障必須布│甲○○共同意│
  │    │        │          │施，要購買僧衣共108 │圖為自己不法│
  │    │        │          │件。                │之所有，以詐│
  │    │        │          │                    │術使人將本人│
  │    │        │          │                    │之物交付，處│
  │    │        │          │                    │有期徒刑陸月│
  │    │        │          │                    │，減為有期徒│
  │    │        │          │                    │刑月。扣案│
  │    │        │          │                    │如附表二所示│
  │    │        │          │                    │之物沒收。  │
  │    │        │          │                    │            │
  └──┴────┴─────┴──────────┴──────┘
附表二：
甲、被告甲○○所有之物：
 （一）節目時段費用表、契約書及腳本。
 （二）轉運珍珠粉DVD1片。
 （三）銀行存簿共6本。
 （四）節目錄影帶1捲。
 （五）95年9月、10月業績資料表。
 （六）95年10月、11月客戶現場約見表。
 （七）記事表1本。
 （八）預約表1本。
 （九）駿騰行銷公司申請資料1袋。
 （十）匯款支票存款單1袋。
 （十一）印章共13個。
 （十二）郝寶利存摺1本。
 （十三）95年8至12月發票及收據本1袋。
 （十四）帳冊及電話本2本。
 （十五）轉運珍珠腳本1本。
 （十六）聯絡簿1本。
 （十七）翡翠玉腳本1本。
 （十八）天地轉運命書1本。
 （十九）飾物品1包。
 （二十）手機2 支（含門號分別為0000000000號、0000000000
         號之SIM卡）。
 （二十一）八字改運軟體1片。
 （二十二）節目帶18片。
 （二十三）加持販賣藝品8個。
 （二十四）命書8本。
 （二十五）單張命盤共84張。
 （二十六）客戶購物代為捐贈名冊4張。
 （二十七）命書29本。
 （二十八）僧衣3件。
 （二十九）道具1批。
 （三十）筆記型電腦1部。
 （三十一）單張命盤27張。
 （三十二）施法道具冥紙、香灰膠水1組。
 （三十三）顯有人頭衣物10件、無人頭衣物2件。
 （三十四）佛珠1袋。
 （三十五）僧衣3箱。
 （三十六）袈裟及施法道具1袋。
 （三十七）已寫疏文1袋。
 （三十八）命書4本。
 （三十九）節目計畫契約書1袋。
 （四十）黃耀輝命書1本。
 （四十一）提款卡3張、存摺3本、支票7張。
 （四十二）房屋租賃契約書1本。
 （四十三）命盤及聯絡人資料1袋。
 （四十四）電腦主機1部。
乙、同案被告倪家慧所有之手機1 支（含門號0000000000號之
    SIM 卡）


司法院資訊處製作；財團法人民間司法改革基金會備份。
